【裁判字號】    98,交聲,6
【裁判日期】    980831
【裁判案由】    聲明異議
【裁判全文】
臺灣臺南地方法院交通事件裁定           98年度交聲字第6號
移送機關    交通部公路總局嘉義區監理所臺南監理站
異議人即
受處分人    甲○○
上列受處分人因違反道路交通管理處罰條例案件，對於交通部公
路總局嘉義區監理所台南監理站民國97年12月29日所為之裁決處
分（處分案號：嘉監南字第裁74-Z7A018684號），聲明異議，本
院裁定如下：
    主  文
異議駁回。
    理  由
一、原處分意旨略以：異議人即受處分人甲○○（下稱異議人）
    所有之牌照號碼8675-NQ號自用一般小客貨車（下稱系爭車
    輛）遭警舉發，於民國（下同）97年11月18日19時04分，行
    經國道3號南下155公里速限110公里時處，因汽車駕駛人行
    車速度125公里，超過規定之最高時速未滿20公里，遭內政
    部警政署國道公路警察局大甲分隊員警攔停當場製單舉發，
    嗣經交通部公路總局嘉義區監理所台南監理站（下稱移送機
    關）以其違規事證明確，依道路交通管理處罰條例第33條第
    1 項第1款、第63條第1項第1款（原裁決書漏載第1項第1款
    ）及違反道路交通管理事件統一裁罰基準表等規定，裁處罰
    緩新臺幣3,000元，並記違規點數1點。
二、本件聲明異議意旨略以：本案發生的事實與詳細過程為：異
    議人於上開時、地被警員舉發行車超速，警員告知警車內有
    攝影小電視定格可看系爭車輛超速畫面，卻沒有8675-NQ車
    牌號碼證實該車超速，而警員卻回答先簽名，照片需要電腦
    解析清楚才會交寄給異議人，惟異議人卻從97年11月18日迄
    今都未收到違規照片，卻要異議人先繳納罰金，道理何在？
    懇請明察。
三、按汽車行駛於高速公路、快速公路或設站管制之道路，不遵
    使用限制、禁止、行車管制及管理事項之管制規則而有行車
    速度超過規定之最高速限或低於規定之最低速限者，處汽車
    駕駛人新臺幣3,000元以上6,000元以下罰鍰；汽車駕駛人有
    有第33條第1項者，除依原條款處罰鍰外，並予記點道路交
    通管理處罰條例第33條第1項第1款及第63條第1項第1款分別
    定有明文。
四、經查：
  (一)異議人於上開時、地，駕駛系爭車輛，國道3號南下155 公
    里速限110公里時處，經舉發單位以雷達測速儀測得異議人
    行車時速125公里，超速15公里為由予以製單舉發，有內政
    部警政署國道公路警察局97年11月18日公警局交字第Z7A018
    684號舉發違反道路交通管理事件通知單1份附卷可稽。
  (二)惟異議人辯稱未看到錄影畫面證實異議人超速云云，然異議
    人於上揭時、地，行經國道三號未依規定速度行車一節，然
    經本院勘驗內政部警政署國道公路警察局第七警察隊98年2
    月4日公警七交字第0980770185號函所檢送之採證錄影光碟
    之結果為：畫面顯現：「日期：0000-00-00、19：04：52、
    值勤單位：國七隊大甲分隊、雷達測速：122km/h、偵防車
    速101km/h」時，有一台自小客車自左而右出現於畫面，行
    駛於內側車道；經過2秒，畫面顯現：「日期：0000-00-00
    、19：04：56、值勤單位：國七隊大甲分隊、雷達測速：
    125km/h、偵防車速099km/h」，上開畫面中之自小客車仍行
    駛於內側車道；至畫面顯現：「日期：0000-00-00 、19：
    05：14、值勤單位：國七隊大甲分隊、雷達測速：0km/h、
    偵防車速119km/h」時，畫面播放結束。由上開勘驗結果可
    知，確實有一自小客車於97年11月18日下午19時4分56秒時
    ，經人駕駛行駛於國道3號南下155公里處內側車道時，時速
    為125公里。
  (三)由異議人曾在內政部警政署國道公路警察局97年11月18日公
    警局交字第Z7A018684號舉發違反道路交通管理事件通知單
    之收受通知聯簽章欄親自簽名表示收受該舉發通知單一節可
    知，本件違規行為係值勤員警當場攔停舉發；又值勤員警係
    發現超速車輛後，始開啟警示閃光燈並以指揮棒攔停，亦有
    內政部警政署國道公路警察局第七警察隊97年12月12日公警
    七交字第0970772938號函1份附卷可參；再參以上開勘驗結
    果可知，偵防車曾跟隨在該超速車輛後方行駛約22秒之時間
    ；綜上所述可知，值勤員警駕駛偵防車跟隨在該超速車輛後
    方至少22秒之時間，始將該車輛攔停，以此情形而言，值勤
    員警自有充裕之時間足資辨識違規車輛之車牌號碼。故異議
    人辯稱舉發機關所拍攝之畫面並無法辨識其所駕駛車輛之車
    牌號碼，自難認該超速違規之車輛即為牌照號碼8675-NQ號
    自用一般小客貨車云云，自屬無據。
  (四)又本件違規行為係遭內政部警政署國道公路警察局大甲分隊
    員警以行進間雷達測速照相系統儀器裝置於偵防車內所拍攝
    ，該儀器經經濟部標準檢驗局檢定合格，有內政部警政署國
    道公路警察局第七警察隊98年2月4日公警七交字第09807701
    85號函檢附該雷達測速器經經濟部標準檢驗局檢定合格證書
    影本1紙附卷可參，且該檢定合格證書記載：「檢定日期:96
    年12月28日，有效期限:97年12月31日」等語，而本件異議
    人之違規時間為97年11月18日，尚在該雷達測速檢定合格之
    有效期限內，因此，自無因測速器失準而發生誤判之情事。
    是移送機關指稱異議人有汽車行駛高速公路超過規定最高速
    限未滿20公里之違規事實，應堪認定。
五、綜上所述，異議人於上揭時、地，駕駛系爭車輛有汽車行駛
    高速公路速度超過規定最高速限未滿20公里之違規事實，而
    不遵管制規定之違規行為既可認定，則移送機關依道路交通
    管理處罰條例第33條第1項第1款、第63條第1項第1款等規定
    ，裁處異議人罰緩新臺幣3,000元，並記違規點數1次，於法
    尚無不合，從而，本件異議為無理由，應予駁回。
六、據上論斷，應依道路交通管理處罰條例第87條第2項、道路
    交通案件處理辦法第19條，裁定如主文。
中    華    民    國    98    年    8     月    31    日
                      交通法庭  法  官   陳淑勤
以上正本證明與原本無異。
如不服本裁定，應於送達後5日內，向本院提出抗告狀。
                                書記官   謝國欽
中    華    民    國    98    年    8     月    31    日


司法院資訊處製作；財團法人民間司法改革基金會備份。
